# 陈版,递延所得税问题求助

提问人：liufengwen 时间：2013-05-06 23:38:16
①我公司是一养牛企业,既有初加工,也有深加工,初加工免交所得税,深加工按25%的税率交纳所得税,这样如何确认因坏账准备引起的递延所得税?②我公司还开发观光农业,购买 4 头马供游人骑玩,应如何入账,是否应计入固定资产中?是否应提折旧?

回答人：chenyiwei
回复 liufengwen 的帖子
1 、需根据税法规定，确定这部分应收帐款是由初加工业务产生的还是由深加工业务产生的，即在未来实际发生坏帐损失时，能否按照确定的税率扣减应缴纳的所得税。据此确定确认递延所得税时的适用税率。
2 、由于这四匹马用于观光农业，可计入生产性生物资产处理，在预计产生经济利益的期间内计提折旧。

提问人：liufengwen 时间：2013-05-07 09:58:25
回复 chenyiwei 的帖子
陈老师，其他应收款无法区分是由初加工业务还是深加工业务产生的，怎么处理？

回答人：chenyiwei
这是税务处理方面的问题，我对此没有实际操作过，请熟悉这方面税务规定的网友协助，谢谢！